臺灣臺東地方法院刑事判決
110年度原易字第50號
公  訴  人  臺灣臺東地方檢察署檢察官
被      告  宋香妹


選任辯護人  黃絢良律師(法扶律師)          
上列被告因侵占案件，經檢察官提起公訴（110年度偵字第1894
號）後，於本院審理程序進行中，被告先就被訴事實為有罪之陳
述，經檢察官聲請改依協商程序而為判決，本院裁定進行協商程
序，判決如下：
    主  文
宋香妹犯侵占遺失物罪，處罰金新臺幣參仟元，如易服勞役，以
新臺幣壹仟元折算壹日。緩刑貳年。    
    犯罪事實及理由
一、本件犯罪事實及證據，除待證事實欄編號4第2點第1列贅載
    之「嘔」字應刪除，及證據部分應補充被告宋香妹於本院審
    理時之自白者外，餘均同於檢察官起訴書之記載，茲均引用
    之（如附件）。
二、本件經檢察官與被告於審判外達成協商之合意且被告已認罪
    ，其合意內容為：被告犯侵占遺失物罪，願受科刑之範圍與
    願意接受緩刑之宣告為罰金新臺幣（下同）3000元，如易服
    勞役，以1000元折算1日，緩刑2年。經查，上開協商合意並
    無刑事訴訟法第455條之4第1項所列情形之一，檢察官聲請
    改依協商程序而為判決，本院爰不經言詞辯論，於協商合意
    範圍內為協商判決，合予敘明。
三、應適用之法條：刑事訴訟法第455條之2第1項、第455條之4
    第2項、第455條之8、第454條第2項，刑法第337條、第42條
    第3項前段、第74條第1項第1款，刑法施行法第1條之1第1項
    。
四、附記事項：
    按犯罪所得已實際合法發還被害人者，不予宣告沒收或追徵
    ，刑法第38條之1第5項定有明文，查被告犯侵占遺失物之犯
    罪所得之長皮夾1個（含內容物），業已發還予被害人蔡劭
    隆，有贓物認領保管單在卷可參（偵卷第27頁），故不予宣
    告沒收。
五、本判決除有刑事訴訟法第455條之4第1項第1款、第2款、第4
    款、第6款、第7款所定情形之一，或違反同條第2項之規定
    者外，檢察官與被告均不得上訴。
六、如有前項得上訴之情形，得自收受判決送達之日起20日內，
    向本院提出上訴書狀，上訴於第二審法院。
七、本案經檢察官邱亦麟提起公訴，檢察官林靖蓉到庭執行職務
    。
中　　華　　民　　國　　110 　年　　10　　月　　7 　　日
                  刑事第三庭  法  官  朱貴蘭
上正本係照原本作成。
本件不得上訴。但有刑事訴訟法第455條之4第1項第1款、第2款
、第4款、第6款、第7款所定情形，或協商判決違反同條第2項之
規定者，應於收受送達後20日內向本院提出上訴書狀，並應敘述
具體理由；如未敘述上訴理由者，應於上訴期間屆滿後20日內向
本院補提理由書（均須按他造當事人之人數附繕本）「切勿逕送
上級法院」。
中　　華　　民　　國　　110 　年　　10　　月　　7 　　日
                              書記官  邱仲騏
附錄論罪科刑法條： 
中華民國刑法第337條
意圖為自己或第三人不法之所有，而侵占遺失物、漂流物或其他
離本人所持有之物者，處1萬5千元以下罰金。




附件：
臺灣臺東地方檢察署檢察官起訴書
                                     110年度偵字第1894號
　　被　　　告　宋香妹　
上列被告因侵占案件，業經偵查終結，認應提起公訴，茲將犯罪
事實及證據並所犯法條分敘如下：
一、宋香妹意圖為自己不法之所有，基於侵占遺失物之犯意，於
    民國110年4月13日上午6時34分許，在臺東縣關山鎮三民路
    與公園路口處，拾得蔡劭隆所有之長皮夾1個（內有新臺幣5
    1元及身分證、健保卡、郵政VISA卡等證件，蔡劭隆均已領
    回）後，予以侵占入己，據為己有。嗣蔡劭隆發現上開皮夾
    遺失，報警調閱監視器始循線查悉上情。
二、案經臺東縣警察局關山分局報告偵辦。
　　　　證據並所犯法條
一、證據清單及待證事實：
編號 證據方法 待證事實 1 被告宋香妹於警詢及偵查中之供述 坦承有於上開時、地，拾獲上開皮夾之事實。 2 證人即被害人蔡劭隆於警詢之證述 證明其有於110年4月12日晚間某時，在上開地點，遺失上開皮夾之事實。 3 臺東縣警察局關山分局扣押筆錄、扣押物品目錄表、贓物認領保管單各1份 證明警方於110年4月18日15時許，在臺東縣○○鎮○○00○0號，扣得上開皮夾之事實。 4 監視器畫面翻拍及刑案現場照片共16張 1.證明被告有於上開時、地，拾得上開皮夾之事實。 2.證明被告嘔將上開皮夾，藏放在臺東縣○○鎮○○00○0號不易發現之空間內之事實。 
二、核被告所為，係犯刑法第337條之侵占遺失物罪嫌。
三、至報告意旨認被告另侵占上開皮夾內之3,000元現金及手機1
    支等情。惟查，訊據被告堅決否認有此部分之侵占犯行，另
    觀諸上開監視器錄影畫面，尚無從查知上開皮夾之內容物為
    何，且被告拾得上開皮夾時點前之110年4月13日上午5時40
    分許，亦有其他不詳之人撿起該皮夾翻看後離開等情，有職
    務報告1份及上開監視器畫面翻拍照片在卷可稽，是本件並
    其他積極證據足認被告確有侵占3,000元之現金及手機1支，
    依罪疑唯輕之法則，應為有利於被告之認定，然此部分若成
    立犯罪，因認與前揭起訴被告侵占之犯行屬同一行為，為起
    訴效力所及，爰不另為不起訴之處分，併此敘明。
四、依刑事訴訟法第251條第1項提起公訴。
　　此　致
臺灣臺東地方法院
中　　華　　民　　國　 110　　年　　8 　　月　　2 　　日
                              檢  察  官  邱亦麟
本件正本證明與原本無異
中　　華　　民　　國　 110　　年　　8 　　月　　4 　　日
                              書  記  官  王筱婷
附錄本案所犯法條全文
中華民國刑法第337條
意圖為自己或第三人不法之所有，而侵占遺失物、漂流物或其他
離本人所持有之物者，處 1 萬 5 千元以下罰金。